ru: Способ намотки: Совместимо с моталкой для шпуль; Ручная намотка; Совместимо с устройством для намотки цевок; Предварительно намотанные шпульки; Другое
zh-TW: 纏繞方式: 相容繞線器; 手動纏繞; 相容紆管繞線機; 預繞線軸; 其他
ja: 巻き方式: ボビンワインダー対応; 手巻き; パーンワインダー対応; 巻き済みボビン; その他
da: Opvindingsmetode: Kompatibel med spoleapparat; Manuelt oprul; Kompatibel med skudspoleapparat; Færdigviklede spoler; Andet
ko: 씨실 권취 방법: 보빈 와인더 호환; 수동 와인딩; 펀 와인더 호환; 사전 권선 보빈; 기타
lt-LT: Apvijos metodas: Suderinama su ritės vyniotuvu; Vyniojama ranka; Suderinama su šeivos vyniotuvu; Iš anksto suvyniotos ritės; Kita
sv: Lindningsmetod: Kompatibel med spolmaskin; Handspolning; Kompatibel med pirnspolmaskin; Färdigspolade bobiner; Övrigt
bg-BG: Метод на навиване: Съвместимост с навивачка за калерчета; Ръчно навиване; Съвместимост с навивачка за шпули; Предварително навити калерчета; Друго
hu: Tekercselési mód: Orsózóval kompatibilis; Kézi feltekerés; Csévefélorsóval kompatibilis; Előre tekercselt orsók; Egyéb
ro-RO: Metoda de înfășurare: Compatibil cu dispozitiv de înfășurat bobine; Înfășurare manuală; Compatibil cu mașină de înfășurat mosorele; Bobine preînfășurate; Altele
de: Wickelmethode: Kompatibel mit Spulenwickler; Handaufzug; Kompatibel mit Schussspuler; Vorgewickelte Spulen; Sonstige
pl: Metoda nawijania: Zgodność z nawijarką szpulek; Nawijanie ręczne; Zgodność z nawijarką cewek; Nawinięte szpulki; Inna
zh-CN: 卷绕方法: 兼容绕线器; 手工缠绕; 兼容纬管绕线器; 预绕线轴; 其他
th: วิธีการพัน: รองรับที่กรอด้าย; กรอมือ; รองรับที่กรอหลอดด้าย; กระสวยกรอสำเร็จรูป; อื่นๆ
cs: Způsob natahování: Kompatibilní s navíječem cívek; Ruční navíjení; Kompatibilní s navíječem útkových cívek; Předvinuté cívky; Jiné
pt-PT: Método de enrolamento: Compatível com enchedor de canelas; Enrolamento manual; Compatível com enchedor de espulas; Canelas pré-enroladas; Outro
tr: Sarma yöntemi: Masura sarıcıyla uyumlu; Elle sarma; Mekik masurası sarıcıyla uyumlu; Önceden sarılmış masuralar; Diğer
nl: Opwindmethode: Compatibel met spoelwinder; Handopwinding; Compatibel met inslagspoelwinder; Voorgewonden spoelen; Overige
hr-HR: Metoda namatanja: Kompatibilno s namatačem špulice; Ručno namotavanje; Kompatibilno s namatačem kalema; Unaprijed namotane špulice; Ostalo
sk-SK: Metóda navíjania: Kompatibilné s navíjačom cievok; Ručné navíjanie; Kompatibilné s navíjačom útkových cievok; Predvinuté cievky; Iné
vi: Phương pháp quấn dây: Tương thích với máy quấn suốt chỉ; Quấn tay; Tương thích với máy đánh ống sợi; Suốt chỉ quấn sẵn; Khác
en: Winding method: Bobbin winder compatible; Hand-wind; Pirn winder compatible; Pre-wound bobbins; Other
es: Método de rotación: Compatible con devanadora de bobinas; Devanado manual; Compatible con devanadora de canillas; Bobinas predevanadas; Otro
pt-BR: Método de enrolamento: Compatível com enrolador de bobina; Enrolamento manual; Compatível com enrolador de espula; Bobinas pré-enroladas; Outro
nb: Viklingsmetode: Kompatibel med spolevikler; Håndviklet; Kompatibel med spolevikler; Forhåndsviklede spoler; Annet
fi: Kelausmenetelmä: Yhteensopiva puolauslaitteen kanssa; Käsin kelattava; Yhteensopiva käämimislaitteen kanssa; Valmiiksi puolattu; Muu
fr: Mode d’enroulement: Compatible avec bobinoir; Enroulement manuel; Compatible avec canetière; Canettes pré-remplies; Autre
el: Μέθοδος περιέλιξης: Συμβατό με μηχανισμό περιέλιξης μασουριού; Χειροκίνητη περιέλιξη; Συμβατό με μηχανισμό περιέλιξης καρουλιού; Προτυλιγμένα μασούρια; Άλλο
sl-SI: Metoda navijanja: Združljivo z navijalcem vretena; Ročno navijanje; Združljivo z navijalcem tuljav (pirn winder); Predhodno navita vretena; Drugo
it: Metodo di avvolgimento: Compatibile con avvolgispolina; Avvolgimento manuale; Compatibile con avvolgispoletta; Spoline preavvolte; Altro